# 研发费用披露是否要和专项报告保持一致？

提问人：沉默羔羊 时间：2014-08-19 08:08:56
一家高新技术企业，自己账面核算的有研发费用，在做研发费用加计扣除时，请了税务师事务所出了专项报告，与账面相比税务口径较严，有了一部分的调减，但是这个专项报告中也有一部分错误，比如有一部分研发领用的材料其实是生产领用的，会计师进行审计时做了调整，那么在报告中披露研发费用是要与专项报告保持一致，还是按会计师审计调整后的？如果按会计师审计调整后的，需要补缴所得税怎么处理？

回答人：chenyiwei
会计上披露研发费用应采用财企[2007]194号文第一条规定的口径：
一、企业研发费用(即原"技术开发费"),指企业在产品、技术、材料、工艺、标准的研究、开发过程中发生的各项费用,包括: (一)研发活动直接消耗的材料、燃料和动力费用。 (二)企业在职研发人员的工资、奖金、津贴、补贴、社会保险费、住房公积金等人工费用以及外聘研发人员的劳务费用。 (三)用于研发活动的仪器、设备、房屋等固定资产的折旧费或租赁费以及相关固定资产的运行维护、维修等费用。 (四)用于研发活动的软件、专利权、非专利技术等无形资产的摊销费用。 (五)用于中间试验和产品试制的模具、工艺装备开发及制造费,设备调整及检验费,样品、样机及一般测试手段购置费,试制产品的检验费等。 (六)研发成果的论证、评审、验收、评估以及知识产权的申请费、注册费、代理费等费用。 (七)通过外包、合作研发等方式,委托其他单位、个人或者与之合作进行研发而支付的费用。 (八)与研发活动直接相关的其他费用,包括技术图书资料费、资料翻译费、会议费、差旅费、办公费、外事费、研发人员培训费、培养费、专家咨询费、高新科技研发保险费用等。